【裁判字號】    99,審司,40
【裁判日期】    990923
【裁判案由】    選任清算人
【裁判全文】
臺灣高雄地方法院民事裁定              99年度審司字第40號
聲  請  人  財政部高雄市國稅局
法定代理人  乙○○
代  理  人  甲○○
關  係  人  鉅曜企業有限公司
上列聲請人聲請選任鉅曜企業有限公司清算人事件，本院裁定如
下：
    主  文
選派余景登律師（住高雄市○○○路58號）為鉅曜企業有限公司
之清算人。
程序費用新臺幣壹仟元由鉅曜企業有限公司負擔。
  理  由
一、聲請意旨略以：鉅曜企業有限公司（下稱鉅曜公司）欠繳民
    國95年度營業稅新臺幣（下同）21,092元，復經高雄市政府
    於民國98年5 月25日以高市府經二公字第0980150401 0號函
    文廢止公司登記，而該公司之唯一董事兼股東呂淑芳已於95
    年8 月21日死亡，其繼承人均聲明拋棄繼承，復無其他股東
    可為清算人，致稅捐稽徵文書無法送達，為清理欠稅之必要
    ，爰依公司法第113 條準用同法第81條之規定，以利害關係
    人身份聲請本院選派清算人等語。
二、按解散之公司除因合併、分割或破產而解散外，應行清算，
    為公司法第24條所明定，此規定於公司經中央主管機關撤銷
    或廢止登記者，準用之，同法第26條之1 規定甚明。次按無
    限公司之清算，以全體股東為清算人，但本法或章程另有規
    定或經股東決議，另選清算人者，不在此限；由股東全體清
    算時，股東中有死亡者，清算事務由其繼承人行之；繼承人
    有數人時，應由繼承人互推一人行之；不能依第79條規定定
    其清算人時，法院得因利害關係人之聲請，選派清算人，公
    司法第79條、第80條、第81條分別定有明文。上開規定於有
    限公司之清算程序準用之，則為同法第113 條所明定。準此
    ，當有限公司進入清算程序時，如該公司章程未明定清算人
    ，股東亦未決議選任清算人，即由全體股東為法定清算人，
    須全體股東均不能任清算人，法院始得依利害關係人之聲請
    選派之。
三、經查：
  (一)聲請人前開主張，業據提出欠稅總歸戶查詢情形表、高雄市
    政府98年5 月25日高市府經二公字第09801504010 號函、鉅
    曜公司設立登記表暨章程為憑，並經本院依職權調取95年度
    繼字第2302號拋棄繼承權事件卷證，核閱無訛，應認真實，
    足認鉅曜公司確無法定清算人存在，亦無從召集股東會選任
    清算人，確有選派該公司清算人之必要。聲請人聲請法院選
    派清算人為有理由。
  (二)又公司清算涉及稅賦、會計、法律等專業事項，宜選派具備
    前開專業知識之人擔任清算人，經本院徵詢高雄律師公會推
    薦具有法律專長，現執行律師業務之余景登律師為鉅曜公司
    之清算人，余景登律師亦有意願擔任鉅曜公司清算人，有電
    話紀錄為憑，是認選任余景登律師為鉅曜公司之清算人，應
    屬適當，爰裁定如主文所示。
四、依非訟事件法第24條、第175 條第3 項，裁定如主文。
中    華    民    國    99    年    9     月    23    日
                  民事第二庭  法  官  賴文姍
以上正本係照原本作成。
本裁定不得抗告。
中    華    民    國    99    年    9     月    23    日
                              書記官  賴朱梅

司法院資訊處製作；財團法人民間司法改革基金會備份。
